# 有关租赁变更的账务处理

提问人：yl008 时间：2022-01-04 10:13:03
求助各位各种租赁变更的情况下的处理方式：
1 、作为出租人，一份 5 年的房屋租赁合同，有免租期，第三年原承租人将租赁合同的权力义务全部转让给新承租人，出租人、原承租人、新承租人签订三方协议，出租人是否视同原合同未发生变更，继续按原合同用直线法计算的租金进行账务处理？
2 、租赁范围减少，出租人减少对承租人的租赁面积，出租人是否用变更后的租赁总收入减去之前直线法已确认的租赁总收入余额在剩余租赁期限内进行摊销？
3 、出租人发生变化，原承租人与出租人A，签订了 5 年租赁合同，第三年，出租人A将租赁合同的权利义务转让给出租人B，出租人B 是否将该租赁合同作为一项新租赁合同，转让日开始，根据转入后租赁总金额在租赁期内用直线法。
感谢各位！

回答人：chenyiwei
1 、如果除了承租人变更以外，其他权利义务均不变，则可以这样处理，尤其是在新老承租人之间系关联方的情况下。
2 、根据新租赁准则规定，经营租赁发生变更的，出租人应自变更生效日开始，将其作为一项新的租赁进行会计处理，与变更前租赁有关的预收或应收租赁收款额视为新租赁的收款额。即直接视作新租赁处理，按缩减租赁面积后的剩余各年的租金总额在剩余租赁期内按直线法分摊确认收入。
3 、是。但要注意：如果是租约随同房屋产权一并转让，则应关注租约约定的租金等条款是否符合转让时点的市场公允条款，如不符合的，需考虑将转让价款总额中合理区分房屋产权价款和租赁权益让渡价款，以合理确定房屋入账价值和租赁合同权益入账价值，后者应在剩余租赁期内摊销，以作为对该期间内经营租赁租金收入的调整。

提问人：hjfdtc 时间：2022-08-29 17:14:59
答复中的第二点，租赁变更前账上已按直线法摊销确认的收入，是否要按终止合同处理，将直线法与合同收款金额的差额进行调整？

回答人：chenyiwei
此前经营租赁下因合同约定的收款进度和累计确认收入不同导致的应收或预收，在合同变更后继续保留，但需相应增加或减少变更后经营租赁在剩余租赁期内可确认的租金收入总额。